【裁判字號】    99,台抗,282
【裁判日期】    990422
【裁判案由】    停止執行
【裁判全文】
最高法院民事裁定              九十九年度台抗字第二八二號
再 抗告 人  丙○○
            乙○○
            甲○○
共      同
代  理  人  廖健智律師
上列再抗告人因與丁○○等間強制執行聲請停止執行事件，對於
中華民國九十八年十二月三十日台灣高等法院台中分院裁定（九
十八年度抗更(一)字第六二四號），提起再抗告，本院裁定如下：
    主  文
再抗告駁回。
再抗告程序費用由再抗告人負擔。
    理  由
按對於強制執行程序抗告法院所為抗告有無理由之裁定再為抗告
，僅得以其適用法規顯有錯誤為理由，此觀強制執行法第三十條
之一準用民事訴訟法第四百八十六條第四項規定自明。是當事人
對於抗告法院所為裁定究如何適用法規顯有錯誤，應有具體之指
摘，否則，其再抗告自難認為合法。本件再抗告人對於台灣台中
地方法院（下稱台中地院）所為准相對人丁○○等供擔保後，同
法院九十七年度執字第三三九四一號強制執行事件就系爭建物部
分執行程序應予停止之裁定提起抗告，原法院以：相對人主張系
爭未辦理所有權登記之建物係相對人丁○○所建，出賣予相對人
戊○○，詎再抗告人竟誤該建物屬債務人所有，對之聲請強制執
行，相對人已向台中地院提起第三人異議之訴等情，有該第三人
異議之訴卷宗可稽，而系爭建物是否屬相對人所有，既待受訴法
院調查審認，自難謂其訴於法律上顯無理由。本件執行標的雖為
一遊樂園，系爭建物僅為其中部分設施，但依現況，遊樂園其他
設施非不得與系爭建物切割營運；另該執行程序其他債權人均未
對系爭建物聲請強制執行，是相對人就系爭建物部分聲請停止執
行，合於強制執行法第十八條第二項規定。審酌再抗告人因停止
執行可能受有之損害，係未能即時受償之利息損失，相對人應供
擔保之金額，應以系爭建物之鑑定價額新台幣（下同）五百四十
五萬一千元，按執行名義所載計算遲延利息之利率年息百分之八
‧七五及推定停止執行之期間約四年四個月計算之，其金額為二
百零六萬八千三百三十八元。是台中地院裁定准相對人供擔保後
，停止系爭建物之強制執行程序，於法尚無不合，但其擔保金額
應予變更等詞，爰裁定將台中地院裁定關於擔保金額部分廢棄，
變更其擔保金額，其餘部分予以維持，駁回再抗告人之抗告。再
抗告人對於原裁定提起再抗告，無非係就本件有無停止執行之必
要及原法院核定之擔保金額當否為爭執，對於原裁定究有如何適
用法規顯有錯誤之情事，則未具體表明。依上說明，其再抗告自
非合法。
據上論結，本件再抗告為不合法。依強制執行法第三十條之一、
民事訴訟法第四百九十五條之一第二項、第四百八十一條、第四
百四十四條第一項、第九十五條、第七十八條，裁定如主文。
中    華    民    國  九十九  年    四    月  二十二  日
                      最高法院民事第一庭
                          審判長法官  蕭  亨  國
                                法官  葉  勝  利
                                法官  高  孟  焄
                                法官  許  澍  林
                                法官  黃  秀  得
本件正本證明與原本無異
                                      書  記  官
中    華    民    國  九十九  年    五    月    四    日
                                                      Ｑ

司法院資訊處製作；財團法人民間司法改革基金會備份。
